臺灣臺中地方法院刑事判決　　　　　　 100年度智易字第83號
公　訴　人　臺灣臺中地方法院檢察署檢察官
被　　　告　蘇羽湘
上列被告因違反商標法案件，經檢察官聲請簡易判決處刑（100
年度偵字第16135 號），本院認不宜以簡易判決，改依通常程序
審理，判決如下：
    主    文
蘇羽湘犯商標法第八十二條之非法陳列侵害商標權之商品罪，處
拘役拾日，如易科罰金，以新臺幣壹仟元折算壹日。扣案之仿
冒GUCCI銀扣式短夾壹個沒收。
    犯罪事實
一、蘇羽湘明知「GUCCI 」商標圖樣及名稱（註冊審定號000000
    00），係義大利商固喜歡固喜公司向經濟部智慧財產局申請
    註冊登記，取得商標專用權，經核准使用於皮夾等商品，現
    仍在專用期間內（專用期限至101 年11月30日），非經該商
    標專用權人之同意或授權，不得於同一或類似商品上，使用
    相同或近似於前揭商標之圖樣，詎竟基於意圖販賣而陳列仿
    冒商標商品之犯意，於民國（下同）99年9 月19日起，在其
    位於臺中市霧峰區○○○路74巷21號之住處，利用電腦設備
    登入網際網路，在「露天拍賣」網站上，以「vespa0615 」
    之帳號，張貼內容為：「GUCCI 銀扣式短夾」之文字訊息及
    相關照片，而陳列其於不詳時、地，自真實姓名年籍不詳之
    人所取得之該仿冒「GUCCI 」短夾1 個，並以新臺幣1,280
    元之直購價格（含運費）拍賣，提供其所申設之中華郵政股
    份有限公司郵政儲金存款帳戶（帳號00000000000000號）供
    購買者匯款，而使不特定網路使用者得以瀏覽下標選購之方
    式，侵害「固喜歡固喜公司」之商標權。嗣於99年9 月19日
    ，為警於網路巡邏時發覺下單標購，進而查獲，扣得該仿冒
    之「GUCCI 」銀扣式短夾1 個。
二、案經彰化縣警察局鹿港分局報請臺灣臺中地方法院檢察署檢
    察官偵查起訴。
    理    由
壹、程序部分：
一、按被告以外之人（包括證人、鑑定人、告訴人、被害人及共
    同被告等）於審判外之陳述雖不符刑事訴訟法第159 條之1
    至之4 等4 條之規定，而經當事人於審判程序同意作為證據
    ，法院審酌該言詞陳述或書面陳述作成時之情況，認為適當
    者，亦得為證據；當事人、代理人或辯護人於法院調查證據
    時，知有刑事訴訟法第159 條第1 項不得為證據之情形，而
    未於言詞辯論終結前聲明異議者，視為有前項之同意，同法
    第159 條之5 定有明文。立法意旨在於傳聞證據未經當事人
    之反對詰問予以核實，原則上先予排除。惟若當事人已放棄
    反對詰問權，於審判程序中表明同意該等傳聞證據可作為證
    據；或於言詞辯論終結前未聲明異議，基於尊重當事人對傳
    聞證據之處分權，及證據資料愈豐富，愈有助於真實發見之
    理念，且強化言詞辯論主義，使訴訟程序得以順暢進行，上
    開傳聞證據亦均具有證據能力。本件下列引為證據之被告以
    外之人之陳述及書證，檢察官、被告蘇羽湘均不爭執其證據
    能力，本院復審酌相關證據之製成、取得，並無證據顯示有
    何違背程序規定情事，依上開說明，均應具有證據能力。
二、次按關於非供述證據之物證，或以科學、機械之方式，對於
    當時狀況所為忠實且正確之記錄，性質上並非供述證據，均
    應無傳聞法則規定之適用；如該非供述證據非出於違法取得
    ，並已依法踐行調查程序，即不能謂無證據能力（最高法院
    97年度臺上字第1401號、97年度臺上字第6153號、97年度臺
    上字第3854號判決要旨參照）。查本案之非供述證據，並無
    人對現實情形之記憶、知覺經常可能發生之誤差（如知覺之
    主觀性及記憶隨時間推移而發生變化、遺忘等），無傳聞法
    則之適用至明，且其等係依法定程序合法所取得，與本案具
    有關聯性，被告復未爭執其等有何違法取證之情形，自認均
    有證據能力。
貳、實體部分：
一、上開犯罪事實，業據被告蘇羽湘於本院審理中坦承不諱（見
    本院卷第11頁）；核與證人即固喜歡固喜公司在臺授權代表
    黃文通於警詢中證述：「（問：警方在現場扣得1 件GUCCI
    產品，經過貴公司檢視為仿冒品是否正確？）正確（附有鑑
    定證明書）。」等語相符（見警卷第4 頁）；復有證人黃文
    通提出之鑑定證明書、違反商標法查扣物估價表、授權委託
    書、鑑定能力證明書、經濟部智慧財產局商標資料檢索服務
    、PCHOME露天拍賣網頁列印資料、照片6 張、露天拍賣會員
    資料、郵政國內匯款執據、郵政存簿儲金簿影本等件在卷可
    佐（見警卷第5-10、14-24 頁）；及該仿冒之GUCCI 銀扣式
    皮夾1 個扣案可憑（見警卷第6 頁，偵卷第4 頁），堪信被
    告上開供述內容應與事實相符，而可採信。本案事證明確，
    被告犯行洵可認定。
二、按商標法第82條所稱「意圖販賣而陳列」之犯罪態樣，固以
    行為人將侵害商標專用權之商品直接陳列於貨架上為其典型
    ，然隨時代變遷及交易型態之改變，毋庸藉助實體銷售通路
    而透過網際網路進行商品交易，從中降低店租及庫存成本，
    已成現今邁入資訊時代之重要趨勢。是以前揭商標法「陳列
    」之定義自不得仍侷限於傳統類型，在並未逸脫文義解釋之
    範圍內，應依其法條規範意旨而為適度調整。而當行為人將
    所欲販售之商品外型或其細微設計，藉由單一或不同角度進
    行拍攝呈現影像，並張貼於拍賣網站之網頁上，使不特定多
    數人皆可直接瀏覽觀看上開影像並挑選所需商品時，行為人
    既已對於其所侵害之商標圖樣有所主張，相對一方之買家亦
    可清楚辨識表彰該項商品來源之商標，就商標法所揭示之保
    障商標權及消費者利益之立法目的而言，上開交易模式所達
    成之效果實與在貨架上陳設擺放商品無異，仍屬商標法第82
    條所稱之「意圖販賣而陳列」行為，並受相同之法律規範。
    查本件被告於網頁上所張貼之商品販賣訊息，確有附加該仿
    冒商標商品之完整照片，足使上網瀏覽之消費者得以充分辨
    識查看商品內容，而與擺放於實體商店貨架上供人挑選購買
    之情形無異，是被告顯有基於販賣之意思而陳列仿冒商標商
    品之行為，故核被告所為，係犯商標法第82條之意圖販賣而
    陳列仿冒商標商品罪。爰審酌被告並無前科，素行尚佳，陳
    列之仿冒商品數量僅一，且後坦承犯行，悔意殷殷，然其為
    牟取自身不法之利益，嚴重影響我國保護智慧財產權之國際
    形象，侵害商標權人固喜歡固喜公司之商譽與正常收益，暨
    公訴人請求量處拘役30日等一切情狀，量處如主文所示之刑
    ，並諭知易科罰金之折算標準。扣案之該銀扣式皮夾1 個，
    係屬仿冒「GUCCI 」商標之商品，不問屬於犯人與否，應依
    商標法第83條之規定予以宣告沒收。
據上論斷，應依刑事訴訟法第452 條、第299 條第1 項前段，商
標法第82條、第83條，刑法第11條、第41條第1 項前段，判決如
主文。
本案經檢察官張添興到庭執行職務。
中    華    民    國   100    年    10    月    26    日
                  刑事第十九庭  法  官  林秉暉
以上正本證明與原本無異。
如不服本判決應於收受送達後10日內向本院提出上訴書狀，並應
敘述具體理由；其未敘述上訴理由者，應於上訴期間屆滿後20日
內向本院補提理由書（均須按他造當事人之人數附繕本）「切勿
逕送上級法院」。
中    華    民    國   100    年    10    月    26    日
                                書記官  紀俊源
附錄論罪科刑法條：
商標法第82條
明知為前條商品而販賣、意圖販賣而陳列、輸出或輸入者，處1
年以下有期徒刑、拘役或科或併科新臺幣5 萬元以下罰金。